# 请教陈版主关于合同结算和预收工程款问题

提问人：yinpo123 时间：2022-08-10 10:56:55
版主您好，咨询一下关于建筑企业预收工程款的一些困惑。具体如下：
①公司收到客户支付A合同的备料款，因尚未开工故未办理工程结算，借：银行存款 200 万元 贷：合同负债-工程款 200 万元；
②本期根据进度确认部分A合同收入，借：合同结算-收入结转 190 万元 贷：营业收入 190 万元；
③年底双方签订A合同工程结算单，借：合同负债-工程款 150 万元，贷：合同结算-价款结算 150 万元。
期末，A合同的“合同结算”净额 40 万元（合同结算-收入结转为 190 万元，合同结算-价款结算 150 万元）重分类到合同资产，A合同的合同负债-工程款有 50 万元备料款余额。
请 教教 陈 版主在版主在 报 表列表列 报时 ：：
1 、旧的建造合同准 则 ：：已完工未 结 算部分算部分 40 万元在存 货 列列 报 ，，同同 时 存在存在 预 收收 账 款款 - 备 料款料款 50 万元余万元余 额 ，，在旧准在旧准 则 下二者是否需要抵消列 报 ？？ 还 是是 说 在旧准在旧准 则 下不需要抵消列 报 ，，工程工程 结 算中不算中不包含客包含客 户预 付的付的 备 料款料款？？
2、 执 行新收入准 则 情形下情形下，，二者是否需要抵消列 报 ？？

回答人：chenyiwei
1 、愿建造合同准则下，已完工未结算部分 40 万元在存货列报，同时存在预收账款-备料款 50 万元余额，两者应抵销后按净额列报。
2 、新收入准则下，虽有“同一合同下的合同资产和合同负债抵销列报”的要求，但按照一般原理，合同负债代表后续提供商品或服务的合同义务，而合同资产代表就已完成的部分收取款项的权利，这两者在日后实际履约和结算的过程中抵销按净额结算的可能性很小，合同资产日后还是要转为应收账款的。因此建议对抵销列报事宜谨慎处理。

提问人：yinpo123 时间：2022-08-12 14:10:07
感谢陈老师，我看您之前的回复，在旧准则下同一个合同如果有存货和预收的未结算款项，建议分开列报。
https://bbs.esnai.com/forum.php?mod=viewthread&tid=5008441 是后来有新的变化了吗？

回答人：chenyiwei
经考虑，原准则下已完工未结算部分和预收备料款，在明确冲抵结算之前，也应分别列报，不应抵销列报。